【裁判字號】    89,上訴,201
【裁判日期】    890222
【裁判案由】    毒品危害防制條例
【裁判全文】
臺灣高等法院臺中分院刑事判決          民國八十九年度上訴字第二○一號
    上  訴  人
    即  被  告  甲○○
右上訴人因毒品危害防制條例案件，不服台灣苗栗地方法院八十八年度訴字第三○六
號，中華民國八十八年十一月卅日第一審判決（起訴案號：台灣苗栗地方法院檢察署
八十八年度偵字第九三一號），提起上訴，本院判決如左：
    主      文
上訴駁回。
    事實及理由
一、本案經本院審理結果，認第一審判決認事用法及量刑均無不當，應予維持，並引
    用第一審判決書記載之事實、證據及理由（如附件）。
二、上訴人即被告甲○○在本院未提出其他有利之證據及辯解，其上訴無理由，應予
    駁回。又被告經合法傳喚（傳票由其同居人即母吳沈甚代收）無正當理由而未到
    庭，爰不待其陳述，由檢察官一造辯論，逕行判決，附此明。
三、據上論斷，應依刑事訴訟法第三百七十三條、第三百六十八條、第三百七十一條
    ，判決如主文。
本案經檢察官李澤民到庭執行職務。
中      華      民      國    八十九 年      二       月    廿二    日
                                  臺灣高等法院臺中分院刑事第十一庭
                                          審判長法  官  羅  禮  政
                                                法  官  陳  欣  安
                                                法  官  曾  謀  貴
右正本證明與原本無異。
如不服本判決應於收受送達後十日內向本院提出上訴書狀，其未述上訴之理由者並
得於提起上訴後十日內向本院補提理由書（均須按他造當事人之人數附繕本）。
                                                書記官    錫  彬
中      華      民      國    八十九     年      二       月    廿三    日
                                                                        Ｑ
臺灣苗栗地方法院刑事判決                          八十八年度訴字第三六號
    公  訴  人  臺灣苗栗地方法院檢察署檢察官
    被      告  甲○○  女  二十五歲（民國○○○年○月○日生）
                        住苗栗縣造橋鄉○○村○○街六號
                        居苗栗縣造橋鄉大西村二鄰車坪三六之二號
            身分證統一編號：Ｋ二二九七三二二號
右列被告因違反毒品危害防制條例案件，經檢察官提起公訴（八十八年度偵字第九三
一號），本院判決如左：
    主  文
甲○○轉讓第二級毒品，累犯，處有期徒刑拾月。
    事  實
一、甲○○前於民國（下同）八十六年間，因違反麻醉藥品管理條例案件，經法院判
    處有期徒刑七月確定，於八十七年一月五日因縮短刑期期滿執行完畢。仍不知警
    醒，明知安非他命為第二級毒品，竟仍於八十八年一月二十九日下午三時許，在
    其位於苗栗縣造橋鄉大西村二鄰車坪三十六之二號居處，正施用第二級毒品安非
    他命之際，因友人江德芳、吳祝華向其索討施用，甲○○遂基於轉讓安非他命之
    故意，將已置於江德芳、吳祝華一同購買前來、供施用安非他命之吸食器內微量
    安非他命，無償贈與江德芳、吳祝華施用。迨同日下午五時四十分許，經警執行
    搜索上開居所時查獲渠等施用毒品情事，扣得江德芳、吳祝華所有之吸食器一組
    （已因另案執行沒收銷燬處分而滅失），並據江德芳、吳祝華供述而查悉上情（
    甲○○、江德芳、吳祝華施用毒品部分，因無繼續施用毒品傾向，均另經檢察官
    為不起訴處分）。
二、案經苗栗縣警察局竹南分局報請臺灣苗栗地方法院檢察署檢察官偵查起訴。
    理  由
一、訊據被告甲○○矢口否認有何轉讓毒品犯行，辯稱：江德芳、吳祝華與其存有間
    隙，故指證其贈與安非他命云云。然查，右揭事實，迭據證人江德芳、吳祝華於
    警訊及偵審中隔離訊問時供述綦詳；且江德芳、吳祝華於當日確有施用安非他命
    之情事，除據其等自白外，亦有苗栗縣衛生局出具之驗尿報告附卷為憑（見台灣
    苗栗地方法院檢察署八十八年度偵字第九二八號卷第十五頁）。況被告到庭亦自
    陳：江德芳、吳祝華時常前往其居所造訪，雖江、吳二人時常遭伊責罵，然起因
    於江、吳二人不學好、又不好好工作，伊係基於朋友身份教訓江、吳二人等語，
    則愛深責切，衡為常理，顯見被告與其等交情匪淺，再以被告容任江德芳、吳祝
    華二人前往其居處施用毒品乙節，除徵其等並無嫌隙之可能，益證被告與江德芳
    、吳祝華交情之可見一般，是江德芳、吳祝華二人尚無設詞攀誣被告之理，故堪
    認上開證人江德芳、吳祝華所為不利於己之供述為實在，足以採信，被告所辯無
    非飾卸之詞，不足採取。此外，復有供其等施用毒品之吸食器一組扣案可佐。本
    案事證明確，被告犯行堪予認定。至於證人吳祝華雖於本院到庭時陳稱：被告甲
    ○○在上開租處，無償提供二至三次安非他命供其施用云云，並指出有江德芳在
    場，惟訊據證人江德芳到庭陳明：僅有前往甲○○租處一次（指八十八年一月二
    十九日）云云（見本院八十八年十月十二日訊問筆錄），則吳祝華上開供述是否
    真實，已有疑問；況吳祝華於偵查中先行指稱係向甲○○購買安非他命二、三次
    （被告甲○○販賣安非他命部分，已經檢查官為不起訴處分），繼而於本院訊問
    時則改稱係甲○○另無償提供二、三次（本案上開事實欄所載之當次除外）云云
    ，前後供述不一，益發可疑；茲因查無其他積極證據足以補強被告確有此部分之
    轉讓安非他命犯行，自不得逕以證人吳祝華此部分單一證述，資為被告於其餘時
    日另有轉讓安非他命之事實，附此敘明。
二、安非他命係屬毒品危害防制條例規定之第二級毒品，今被告甲○○無償贈與安非
    他命之行為，係犯毒品危害防制條例第八條第二項之轉讓第二級毒品罪。被告持
    有安非他命之低度行為，應為轉讓之高度行為所吸收，不另論罪。被告將毒品置
    於吸食器內，無償提供江德芳、吳祝華施用，係一行為觸犯數罪名之想像競合犯
    ，應從一重處斷。被告有事實欄所載論罪科刑執行情形，有台灣高等法院檢察署
    刑案紀錄簡覆表在卷可查，其受有期徒刑執行完畢後，五年以內再犯本件有期徒
    刑以上之罪，為累犯，應依刑法第四十七條規定加重其刑。爰審酌被告犯罪之動
    機、目的、手段，犯罪所生之危害、犯罪後到庭猶飾詞否認，顯不知警醒等一切
    情狀，量處如主文所示之刑。
三、扣案之安非他命吸食器一組，雖為專供施用毒品之器具，惟已經台灣苗栗地方法
    院檢察署檢察官於另案被告江德芳、吳祝華施用毒品案件為不起訴處分後，以該
    署八十八年度聲沒字第一七五號案件向本院單獨聲請宣告沒收銷燬，經本院於八
    十八年四月六日以八十八年度聲字第三三五號裁定准予沒收銷燬後確定，並於八
    十八年七月十六日經檢察官執行處分在案，此為本院調閱上開案卷查核屬實，是
    以該吸食器已因上開沒收銷燬處分之執行而滅失，自無從再於本案為沒收銷燬之
    諭知，附此敘明。
四、又被告甲○○到庭否認有施用安非他命情事，然經本院於八十八年十一月十六日
    當庭命法警採集其尿液送驗結果，卻有安非他命陽性反應，此有苗栗縣衛生局八
    十八年十一月二十四日八八衛六字第八八一七三三三號煙毒尿液檢驗成績書一紙
    附卷足按，是被告甲○○或涉有施用安非他命犯行，此部分應移由檢察官為處理
    。
據上論斷，應依刑事訴訟法第二百九十九條第一項前段，毒品危害防制條例第八條第
二項，刑法第十一條前段、第五十五條、第四十七條，判決如主文。
中      華      民      國    八十八    年       十一    月     三十    日
                                     臺灣苗栗地方法院刑事庭
                                         法  官  周  淡  怡
右正本證明與原本無異。
如不服本判決，應於判決送達後十日內向本院提出上訴狀( 應附繕本 )，上訴於
臺灣高等法院台中分院。
                                         書記官  陳  貴  瑋
中      華      民      國    八十八    年       十二    月      一     日
附錄論罪科刑法條
毒品危害防制條例第八條第二項
轉讓第二級毒品者，處六月以上五年以下有期徒刑，得併科新臺幣七十萬元以下罰金
。


司法院資訊處製作；財團法人民間司法改革基金會備份。
